【裁判字號】    97,消債更,82
【裁判日期】    971007
【裁判案由】    更生事件
【裁判全文】
臺灣士林地方法院民事裁定            97年度消債更字第82號
債  務  人  甲○○
代  理  人  陳以儒律師
上列債務人聲請消費者債務清理更生事件，本院裁定如下：
    主  文
債務人甲○○自中華民國九十七年十月七日下午五時起開始更生
程序。
    理  由
一、債務人聲請意旨略以：債務人有不能清償債務之情事，前曾
    於民國96年間依照「中華民國銀行公會會員辦理消費金融案
    件無擔保債務協商機制」請求共同協商債務清償方案，並協
    商成立，協商條件為每月還款新臺幣（下同）2 萬8,260 元
    。惟於97年2 月29日失業，自97年3 月以駕駛計程車維生，
    每月計程車營業額扣除油資後，僅剩餘2 萬2,000 元，除自
    己生活所需外，尚須扶養父母、年僅9 歲及7 歲之幼子。每
    月收入扣除協商條件應清償金額，無法維持基本生活。是協
    商條件高於債務人每月收入，且未考量必要生活及扶養支出
    。債務人確係因不可歸責於己，致履行協商條件顯有重大困
    難。且債務人無擔保或無優先權之債務總額未逾1,200 萬元
    ，復未經法院裁定開始清算程序或宣告破產，爰向本院聲請
    更生等語。
二、按債務人不能清償債務或有不能清償之虞，且無擔保或無優
    先權之債務總額未逾1,200 萬元者，於法院裁定開始清算程
    序或宣告破產前，得向法院聲請更生，觀諸消費者債務清理
    條例第3 條、第42條第1 項規定自明。又法院開始更生程序
    之裁定，應載明其年、月、日、時，並即時發生效力，消費
    者債務清理條例第45條第1 項亦有明定。
三、經查，債務人所主張之上開事實，業據提出中華民國銀行公
    會會員辦理消費金融案件無擔保債務協商機制協議通知書 (
    見本院卷第18頁）、債務人全戶戶籍謄本（見本院卷第32頁
    ）、財團法人金融聯合徵信中心當事人綜合信用報告之協商
    前置專用債權人清冊（見本院卷第21至26頁）、房屋租賃契
    約書影本（見本院卷第46至49頁）等為證，核閱屬實，堪認
    為真正。且債務人扶養父母每月須負擔扶養費用各3,000 元
    ，扶養年幼二子每月各負擔扶養費用2,500 元，有教育費用
    支出繳費單影本（見本院卷第50至67頁）在卷可稽。債務人
    主張其有不可歸責於己之事由，致履行顯有重大困難，堪認
    為真實。復查無債務人有消費者債務清理條例第6 條第3 項
    、第8 條或第46條各款所定駁回更生聲請之事由存在，則債
    務人聲請更生，應屬有據，爰裁定如主文。
中    華    民    國    97    年    10    月    7     日
                  民事第二庭  法      官  李瑜娟
上為正本係照原本作成。
本件不得抗告。
中    華    民    國    97    年    10    月    7     日
                              書  記  官  李秀蘊


司法院資訊處製作；財團法人民間司法改革基金會備份。
